臺灣高等法院刑事判決　　　　　　　　100年度上訴字第262號
上　訴　人　臺灣基隆地方法院檢察署檢察官
被　　　告　林阿富
被　　　告　王亞妹
上列上訴人因被告違反台灣地區與大陸地區人民關係條例等案件
，不服臺灣基隆地方法院99年度訴字第724 號，中華民國99年11
月30日第一審判決（聲請簡易處刑案號：臺灣基隆地方法院檢察
署99年度偵字第47號），提起上訴，本院判決如下：
    主  文
上訴駁回。
    理  由
一、聲請簡易判決處刑意旨略以：被告林阿富明知不得使大陸地
    區人民非法進入臺灣地區，竟經被告即大陸地區來臺人民張
    志女（原審另行審結）之遊說，同意由被告張志女交付新臺
    幣（下同）6萬元之酬勞，並負擔被告林阿富赴大陸地區之
    所有費用為條件，以假結婚方式使大陸地區女子進入臺灣地
    區。被告林阿富遂與被告張志女共同基於使大陸地區人民非
    法進入臺灣地區及行使使公務員登載不實文書之犯意聯絡，
    於民國90年10月24日，共同搭機出境前往大陸地區浙江省舟
    山巿，與無結婚真意之被告即大陸地區女子王亞妹，共同基
    於行使使公務員登載不實文書之犯意聯絡，由被告林阿富及
    被告王亞妹先於90年11月19日在浙江省舟山市公證處為虛偽
    結婚登記而取得結婚公證書。再由被告林阿富與被告張志女
    於91年1月14日搭機進入臺灣地區，由被告林阿富在被告張
    志女的陪同下，將上開結婚公證書於同年1月23日交由財團
    法人海峽交流基金會核發證明書，並於同年1月24日持結婚
    公證書及財團法人海峽交流基金會核發證明書，前往基隆市
    仁愛區戶政事務所申請辦理結婚戶籍登記，使經辦公務員僅
    依書面資料即將被告林阿富與被告王亞妹結婚之不實事項，
    登載於職務上所掌之戶籍登記簿之公文書，並據以核發戶籍
    謄本，足以生損害於戶政機關對於戶籍登記管理之正確性。
    被告林阿富及被告張志女再持上開登載不實之戶籍謄本、結
    婚公證書、財團法人海峽交流基金會核發之證明書及保證書
    ，委託不知情之洪清陽，以大陸配偶依親名義填具申請書，
    於91年1月25日申請被告王亞妹來臺獲准而行使之，足生損
    害於我國境管資料之正確性。被告王亞妹於獲准來臺後，遂
    於91年3月21日搭機來臺，惟被告王亞妹旋於同年7月16日與
    被告林阿富離婚，而被告張志女亦未依約給付被告林阿富6
    萬元酬勞。因認被告林阿富涉犯92年10月29日修正前臺灣地
    區與大陸地區關係條例第79條第1項使大陸地區人民非法進
    入臺灣地區罪及刑法第216條、第214條行使使公務員登載不
    實文書等罪嫌，被告王亞妹則涉犯刑法第216條、第214條行
    使使公務員登載不實文書罪嫌。
二、按犯罪事實應依證據認定之，無證據不得認定犯罪事實，又
    不能證明被告犯罪者，法院應諭知無罪之判決，刑事訴訟法
    第154條第2項、第301條第1項分別定有明文。次按事實之認
    定，應憑證據，如未能發現相當證據，或證據不足以證明，
    自不能以推測或擬制之方法，為裁判基礎（最高法院40年台
    上字第86號判例意旨參照）；又認定不利於被告之事實，須
    依積極證據，茍積極證據不足為不利於被告事實之認定時，
    即應為有利於被告之認定，更不必任何有利之證據（最高法
    院30年台上字第816 號判例意旨參照）；再刑事訴訟法上所
    謂認定犯罪事實之積極證據，係指適合於被告犯罪事實之認
    定之積極證據而言，雖不以直接證據為限，間接證據亦包括
    在內，然而無論直接或間接證據，其為訴訟上之證明，須於
    通常一般之人均不致有所懷疑，而得確信其為真實之程度者
    ，始得據為有罪之認定，倘其證明尚未達到此一程度，而有
    合理之懷疑存在，無從使事實審法院得有罪之確信時，即應
    由法院為諭知被告無罪之判決（最高法院76年台上字第4986
    號判例意旨參照）。再刑事訴訟法第161條第1項規定：檢察
    官就被告犯罪事實，應負舉證責任，並指出證明之方法。因
    此，檢察官對於起訴之犯罪事實，應負提出證據及說服之實
    質舉證責任。倘其所提出之證據，不足為被告有罪之積極證
    明，或其指出證明之方法，無從說服法院以形成被告有罪之
    心證，基於無罪推定之原則，自應為被告無罪之判決。又告
    訴人之告訴，係以使被告受刑事訴追為目的，是其陳述是否
    與事實相符，仍應調查其他證據以資審認（最高法院92年度
    台上字第128號判例意旨參照）。
三、公訴人認被告林阿富涉犯92年10月29日修正前臺灣地區與大
    陸地區關係條例第79條第1 項使大陸地區人民非法進入臺灣
    地區罪及刑法第216條、第214條行使使公務員登載不實文書
    等罪嫌；被告王亞妹涉犯刑法第216條、第214條行使使公務
    員登載不實文書罪嫌，主要係以（一）被告林阿富、王亞妹
    之供述；（二）被告林阿富、王亞妹及張志女之入出境資料
    、結婚登記申請書、戶籍謄本、結婚公證書、財團法人海峽
    交流基金會證明書、大陸地區人民進入臺灣地區旅行證申請
    書、大陸地區人民進入臺灣地區保證書、委託書；（三）被
    告王亞妹於臺灣基隆地方法院檢察署（下簡稱基檢）99年度
    偵字第1826號案件警詢時之供述；（四）基檢99年度偵字第
    1826號案件被告王月珍於警詢時之供述；（五）基檢99年度
    偵字第1826號案件中之被告林阿富與王月珍結婚之入出境資
    料、戶籍登記申請書、戶籍謄本、結婚公證書、財團法人海
    峽交流基金會證明書、大陸地區人民進入臺灣地區旅行證申
    請書、大陸地區人民進入臺灣地區保證書、委託書等為其主
    要論據。訊據被告林阿富坦承因被告張志女以給付6 萬元及
    負擔其赴大陸地區所有費用，始赴大陸地區與被告王亞妹結
    婚之事實，然否認有何公訴意旨所指之使大陸地區人民非法
    進入臺灣地區及行使使公務員登載不實文書等罪嫌，辯稱：
    與被告王亞妹係真結婚等語；被告王亞妹亦堅詞否認有公訴
    意旨所指之行使使公務員登載不實文書罪嫌，辯稱：其與被
    告林阿富結婚當年，已有一定年紀，無配偶，須扶養子女及
    負擔房屋貸款，經濟壓力沈重，而當時在家鄉有許多與其情
    況相同之婦女，經由婚姻仲介，得知臺灣榮民老兵有房子住
    ，領有終身俸，且不乏小有積蓄者，因而家鄉相當多婦女遠
    嫁至臺灣，一方面照顧榮民老兵，以滿足榮民老兵生活上之
    需求，另方面則可領用榮民老兵之終身俸，甚至獲榮民老兵
    生前之饋贈或繼承遺產，以應渠等在大陸地區金錢之需求，
    是其乃透過同鄉即被告張志女之仲介認識被告林阿富，被告
    林阿富至大陸地區辦理公證結婚前，其曾與被告林阿富通過
    電話，被告林阿富在電話中告以係榮民老兵，有房子住，且
    領有終身俸，其因而相信被告林阿富有一定之經濟能力，所
    以同意與被告林阿富公證結婚，豈料來臺後，才發現被告林
    阿富雖有房子，但遭斷水、斷電，又無瓦斯，復無積蓄，經
    濟拮据，但其仍與被告林阿富共同居住，並發生性關係，嗣
    因被告林阿富經濟狀況真的不好，日子過不下去，才與被告
    林阿富離婚，其與被告林阿富是真結婚等語。
四、經查：
（一）公訴意旨所指被告林阿富、王亞妹在大陸地區浙江省舟山
      市公證處辦理公證結婚，於取得結婚公證書後，由被告林
      阿富及張志女共同持上開結婚公證書，向財團法人海峽交
      流基金會申請核發證明書，再共同持結婚公證書、證明書
      ，向基隆市仁愛區戶政事務所辦理結婚登記，使該戶政事
      務所承辦之公務員將被告林阿富及王亞妹結婚之事項登載
      於戶籍謄本，嗣再委由不知之洪清陽，持被告林阿富、王
      亞妹之結婚公證書、證明書、戶籍謄本，以被告王亞妹係
      大陸配偶，欲來臺依親，填具申請書，向內政部入出境管
      理局申請被告王亞妹來臺獲准，被告王亞妹乃於91年3月2
      1 日入境臺灣等事實，被告林阿富、王亞妹並不爭執，且
      有被告林阿富、王亞妹及張志女之入出境資料（基檢99偵
      47號卷第80-81頁、第83-84頁、第85頁）、結婚登記申請
      書（同上偵卷第12頁）、戶籍謄本（見同上偵卷第22頁）
      、結婚公證書（見同上偵卷第14-15 頁）、財團法人海峽
      交流基金會證明書（見同上偵卷第13頁）、大陸地區人民
      進入臺灣地區旅行證申請書（見同上偵卷第17-18 頁）、
      大陸地區人民進入臺灣地區保證書（見同上偵卷第21頁）
      、委託書（見同上偵卷第24頁）等各1 份附卷可稽，要堪
      認定。
（二）按臺灣地區與大陸地區人民關係條例第79條對於違反同條
      例第15條第1 款所定不得使大陸地區人民非法進入臺灣地
      區之處罰，旨在防止大陸地區人民非法進入臺灣地區，以
      維護臺灣地區之安全與安定；所稱「非法」，自應從實質
      上之合法性予以判斷，凡評價上違反法秩序之方法，均屬
      「非法」。參照行政程序法第119條第1 款、第2款規定，
      受益人以詐欺、脅迫或賄賂方法，使行政機關作成行政處
      分者；或對重要事項提供不正確資料或為不完全陳述，致
      使行政機關依該資料或陳述而作成行政處分者，其信賴不
      值得保護。故在大陸地區通謀虛偽結婚，以不實之結婚證
      明辦理相關戶籍登記、入境等手續，憑以進入臺灣地區，
      其所持之入境許可文件雖係入出境主管機關所核發，形式
      上為合法，但因以詐欺方法而取得，即不具實質上之合法
      性，仍屬非法進入台灣地區（最高法院94年度臺上字第10
      64號判決意旨參照）。本案被告王亞妹為大陸地區人民，
      因與被告林阿富結婚，而得以依親名義入境臺灣地區之事
      實固堪認定，惟參諸前揭最高法院判決意旨，被告林阿富
      、王亞妹有無公訴意旨所指之犯行，端視被告林阿富、王
      亞妹結婚是否實質有效，倘實質有效，則被告林阿富、王
      亞妹間即具有合法夫妻關係，從而，有關被告林阿富、王
      亞妹結婚之結婚公證書、財團法人海峽交流基金會證明書
      及戶籍謄本等文件即非不實，被告王亞妺憑以申請獲准進
      入臺灣，自非非法進入臺灣地區。反之，倘被告林阿富、
      王亞妹係出於通謀虛偽之意思表示而辦理公證結婚，則被
      告林阿富、王亞妹間即不具合法夫妻關係，有關被告林阿
      富、王亞妹結婚之結婚公證書、財團法人海峽交流基金會
      證明書等文件即屬不實，被告林阿富、王亞妺持以辦理相
      關戶籍登記、入境等手續，使被告王亞妹憑以進入臺灣地
      區，就辦理被告林阿富、王亞妹結婚登記部分，自構成使
      公務員登載不實文書，且被告王亞妹所持之入境許可文件
      雖係入出境主管機關所核發，形式上為合法，但因以詐欺
      方法而取得，即不具實質上之合法性，仍屬非法進入臺灣
      地區。而查：
  １、被告林阿富雖辯稱其與被告王亞妹係真結婚云云，惟其於
      本案檢察官99年2 月11日偵訊時供稱與被告王亞妹是假結
      婚（見基檢99年度偵字第47號卷第65頁），所供前後矛盾
      ，是其上開所辯，已難遽採。且觀諸被告林阿富於本案98
      年12月3日警詢時供稱係被告張志女以給付6萬元及負擔其
      赴大陸地區所有費用，始赴大陸地區與被告王亞妹結婚等
      語（見同上偵卷第4 頁），與結婚之人給付費用予媒介之
      人之常情有違。再參諸被告王亞妹供稱來臺後，發現被告
      林阿富住處無水、電、瓦斯等民生必需用品等情（見原審
      99年度基簡字第1254號卷第11頁），足見被告林阿富經濟
      狀況不佳，自己生活已成問題，更無能力扶養配偶，依常
      情而論，被告林阿富應無結婚之意願。是被告林阿富應係
      貪圖被告張志女應允之6 萬元報酬及免費至大陸旅遊、食
      、宿之費用，始赴大陸與被告王亞妹結婚，其並無與被告
      王亞妹結婚之真意，從而，被告林阿富前揭辯稱與被告王
      亞妹係真結婚云云，核係事後卸責之詞，無足採信。
  ２、至公訴人雖指被告林阿富與王亞妹係出於通謀虛偽意思表
      示而辦理公證結婚，然被告王亞妹持堅詞否認。經查，民
      國90年間，臺灣經濟富庶，大陸地區尚未改革開放，經濟
      較臺灣貧困，且臺灣地區有許多大陸地區來臺之榮民老兵
      ，政府為感念該等榮民老兵於國共內戰期間，艱苦作戰，
      且政府遷移臺灣後，該等榮民老兵隨同政府來臺，因而與
      留置在大陸地區之家人斷絕往來，乃對該等榮民老兵予以
      特別之照顧，除配給房屋供住宿外，並予以終身俸之待遇
      ，惟因該等榮民老兵懸念返回大陸，因而在臺灣地區多有
      未結婚生子者，致年邁時身旁乏妻兒照顧者甚眾，該等榮
      民老兵亟需有人照料生活起居，故而在政府實施開放大陸
      探親及可與大陸地區人民結婚之政策後，大陸地區女子為
      改善家庭經濟狀況，而與年長其數十歲之臺灣榮民老兵結
      婚者甚多，此乃公眾周知之事實。再查，被告林阿富係榮
      民老兵，配有房舍及領終身俸等事實，為被告林阿富所自
      承，且被告林阿富於原審99年10 月8日準備程序時及99年
      11月24日審理時供稱：至大陸地區與被告王亞妹結婚前，
      被告張志女有要我打電話給被告王亞妹，電話中欺騙被告
      王亞妹說我在臺灣有房子，是吃退休俸的，想要跟被告王
      亞妹結婚，被告王亞妹來臺灣後真的是我老婆，因為被告
      王亞妹來臺灣後與我共同居住，且實際上有發生性行為，
      後來被告王亞妹發現我沒有錢，就不再與我發生性行為，
      在與被告王亞妹共同生活期間，友人曾告訴我，被告王亞
      妹在被告張志女家中發生爭吵，被告王亞妹指責被告張志
      女騙她說我有的是錢，後來因我養不起被告王亞妹，所以
      被告王亞妹才與我離婚等情（見原審卷第19-20頁、第 22
      頁、第24頁、第26頁、第81頁）；又證人即另案被告王月
      珍於98年12 月1日警詢時亦證稱：被告林阿富說來臺灣有
      吃有住，所以我與被告林阿富結婚時是真心的，到臺灣後
      發現被告林阿富經濟狀況不好，沒有辦法扶養我，我才離
      開等語（見基檢99年度偵字第1826號卷第16頁）；再參諸
      被告王亞妹為大陸女子，被告林阿富年長被告王亞妺25歲
      ，被告王亞妹在與被告林阿富離婚後，第2次、第3次結婚
      之對象均係榮民老兵，且現與被告林阿富居住在同一社區
      等情形；復佐以居中媒介婚姻者隱瞞結婚雙方真實情形，
      以詐得媒介費用，亦時有所聞，綜上足認被告王亞妹前開
      辯稱係因被告林阿富及張志女稱被告林阿富為榮民老兵，
      有房子住且有終身俸，其為解決在大陸地區金錢之需求，
      始嫁給被告林阿富等語，並非全然無稽。再者，由被告林
      阿富、王亞妹所供情節，被告張志女顯係居中媒介之人，
      是在被告張志女未到案供明與被告王亞妹間之聯繫情形前
      ，公訴人僅憑年逾80歲之被告林阿富指證與被告王亞妹係
      假結婚，即遽認被告王亞妹亦無與被告林阿富結婚之真意
      ，尚嫌速斷。
  ３、又被告林阿富於91年7 月16日與被告王亞妹離婚後，於91
      年8月1日，在被告王亞妹之陪同下，前往大陸地區，旋與
      另名大陸地區女子王月珍結婚之事實，固為被告王亞妹所
      不爭執，且據證人王月珍證述在卷，並有被告林阿富與王
      月珍入出國日期證明書（見同上偵卷第13頁反面、第14頁
      ）、結婚登記申請書（基檢同上偵卷第11頁）、戶籍謄本
      （見同上偵卷第16頁）、結婚公證書（見同上偵卷第12頁
      正面）、財團法人海峽交流基金會證明書（見同上偵卷第
      12頁反面）、大陸地區人民進入臺灣地區旅行證申請書（
      見同上偵卷第14頁反面、第15頁）、大陸地區人民進入臺
      灣地區保證書（見同上偵卷第15頁反面）、委託書（見同
      上偵卷第17頁）等各1 份附卷可稽，惟被告林阿富與王月
      珍究係真結婚或假結婚仍另案由原審審理，在該案件中，
      被告王月珍亦否認與被告林阿富係假結婚，且重要證人即
      被告張志女於該案件中亦未到案，是被告林阿富與王月珍
      究係假結婚或真結婚仍有不明之處，且縱證實被告林阿富
      與王月珍為假結婚，惟鑑於婚姻關係真假應探求者乃結婚
      雙方之意思，是被告林阿富與王亞妹婚姻關係之真假，亦
      難以被告林阿富與王月珍之婚姻關係為虛假乙事，推認被
      告林阿富與王亞妹之婚姻關係亦為虛假。又如前認定，被
      告王亞妹帶同被告林阿富至大陸地區，被告林阿富因而在
      大陸地區與王月珍結婚乙事，係發生在被告王亞妹與被告
      林阿富離婚後，是縱日後證實被告林阿富與王月珍係假結
      婚，亦難以此被告王亞妹與林阿富結婚後發生之事實，向
      前推認被告王亞妹與林阿富結婚時，被告王亞妹亦無與被
      告林阿富結婚之真意。是本院綜合上開卷證資料及社會常
      情，認被告王亞妹辯稱係受被告林阿富及張志女之詐欺，
      而與被告林阿富結婚，其與被告林阿富是真結婚等語為可
      採，公訴人之舉證無足以證明被告王亞妹與被告林阿富係
      出於通謀虛偽之意思表示而辦理公證結婚。
  ４、被告林阿富雖無與被告王亞妹結婚之真意，然被告王亞妹
      既係被林阿富及張志女詐欺而與被告林阿富結婚，尚難認
      被告二人係基於通謀虛偽意思表示而結婚，從而，有關被
      告林阿富及王亞妹結婚之結婚公證書、財團法人海峽交流
      基金會證明書及戶籍謄本等文件即非不實，被告王亞妺憑
      以申請獲准進入臺灣，亦無從認係以非法方式進入臺灣。
（三）公訴人上訴意旨略以：（1）被告王亞妹辯稱伊係與被告
      林阿富「真結婚」，並非與林阿富通謀為假結婚之虛偽意
      思表示，伊係受林阿富與張志女詐欺而結婚一情，係被告
      王亞妹片面辯詞。被告林阿富遭查獲之3 次假結婚，被告
      林阿富多次供詞反反覆覆，前後不同，惟被告林阿富確實
      無與謝雪英、王亞妹結婚之真意與能力，業經法院於98年
      度簡上字第42號及本案判決確認，是被告林阿富多次所述
      ，應以被告林阿富確係假結婚，且未配合王亞妹之供詞為
      可信。（2）被告王亞妹亦不否認來臺後，經由被告張志
      女介紹，至松山擔任一名老太太之看護，月薪2萬5千元，
      足證林阿富所證王亞妹係為來臺工作，與伊假結婚一情，
      確屬實情。（3）比對另案被告王月珍之辯詞及結婚模式
      ，2件結婚模式如出一轍云云。惟查：（1）按刑事訴訟法
      第156條第2項規定：共犯之自白，不得作為有罪判決之唯
      一證據，仍應調查其他必要之證據，以察其是否與事實相
      符。此之「共犯」，包括刑法第28條共同正犯，不因刑法
      第四章章名「共犯」修正為「正犯與共犯」而受影響。而
      學理上所指之任意共犯與必要共犯，除必要共犯中之「對
      向犯」（如賄賂罪、賭博罪）因行為者各有其目的，各就
      其行為負責，彼此間並無犯意之聯絡，而無刑法第28條共
      同正犯之適用外；二人以上共同實行犯罪，不論係任意共
      犯或必要共犯中之「聚合犯」，或「對向犯」之一方，均
      為共同正犯之一種，而有上開第6條第2項規定「共犯」之
      適用。從而，兩名以上共犯之自白，除非係對向犯之雙方
      所為之自白，因已合致犯罪構成要件之事實而各自成立犯
      罪外，倘為任意共犯、聚合犯，或對向犯之一方共同正犯
      之自白，不問是否屬於同一程序，縱所自白內容一致，因
      仍屬自白之範疇，究非自白以外之其他必要證據。故此所
      謂其他必要證據，應求諸於該等共犯自白以外，實際存在
      之有關被告與犯罪者間相關聯之一切證據；必其中一共犯
      之自白先有補強證據，而後始得以該自白為其他共犯自白
      之補強證據，殊不能逕以共犯兩者之自白相互間作為證明
      其中一共犯所自白犯罪事實之補強證據（最高法院98年度
      台上字第7914號裁判要旨參照）。查本件被告林阿富於98
      年12月3 日警詢時，固曾自白供承其與張亞妹是假結婚，
      被告林阿富固無結婚之真意，已如前述，惟被告張亞妹自
      始堅稱其有結婚之真意，依上開說明，則被告林阿富之上
      開自白並不能作為被告張亞妹犯罪之唯一佐證，而被告林
      阿富供述前後反反覆覆，被告林阿富時而辯稱與謝雪英係
      真結婚，謝雪英係來臺照顧伊生活起居（97年8 月20日偵
      訊筆錄，97年度偵字第3265號卷第22頁）；時而辯稱除謝
      雪英係假結婚部分外，其餘2 次與王亞妹、王月珍均係真
      結婚（97年7月22日警詢筆錄、同3265號卷第7頁）；時又
      坦承與王月珍（98年11 月25日警詢筆錄、99年4月29日偵
      訊筆錄、99年度偵字節1826號）、王亞妹亦係假結婚（98
      年12月3日警詢筆錄、99年2月11日偵訊筆錄、99年度偵字
      第47號卷第4-5頁、65-66頁）；且被告林阿富於最先遭查
      獲之謝雪英假結婚一案時，尚謊稱係一名年約40歲之男子
      帶伊至大陸假結婚（97年7 月22日警詢筆錄），亦為公訴
      人所是認，是被告林阿富之前後供述，實有重大瑕疵，實
      難遽採。（2）被告王亞妹雖不否認來臺後，經由被告張
      志女介紹，至松山擔任一名老太太之看護一節，被告林亞
      妹於本院辯稱：伊到台灣除了到松山工作一個月，之後就
      和林阿富離婚，然後就再結婚8 年，從無在外打工賺錢等
      語（見本院卷第31頁反面）；證人即被告林亞妹之配偶黃
      忠林於原審亦證稱：林阿富與王亞妹生活情形不好，因為
      林阿富自己都沒飯吃，王亞妹跟林阿富結婚不久就到台北
      去幫一個老太太幫傭；伊知道王亞妹離婚後，我們又見面
      ，結婚8 年，王亞妹都沒有出去工作過，也沒有離開過我
      一天等語（見原審卷第28-29 頁），與被告王亞妹所述相
      符，是被告王亞妹因與林阿富結婚後因生活情形不好而出
      外工作，惟期間短暫，且其再婚後即未外出工作，依上開
      事證，仍難以被告王亞妹於結婚有短暫外出工作，即認被
      告王亞妹無結婚真意。（3）依另案被告王月珍之辯詞及
      結婚模式，2 件結婚模式縱有雷同，惟鑑於婚姻關係真假
      應探求者乃結婚雙方之意思，是被告林阿富與王亞妹婚姻
      關係之真假，亦難以被告林阿富與王月珍之婚姻關係為虛
      假乙事，推認被告林阿富與王亞妹之婚姻關係亦為虛假，
      已如前述，況被告林阿富於98年11月25日警詢時亦自承：
      伊有和王亞妹發生幾次性關係等語（見99年偵字第1826號
      影卷第3 頁）；被告王亞妹亦堅稱被告林阿富和伊發生多
      次性關係等語（見本院卷第31頁），足認被告二人亦有夫
      妻之實，是仍難認被告王亞妹無與被告林阿富結婚之真意
      。
五、綜上，被告林阿富雖無與被告王亞妹結婚之真意，然被告王
    亞妹辯稱係受被告林阿富及張志女之詐欺，而與被告林阿富
    結婚，其與被告林阿富是真結婚等語為可採，公訴人之舉證
    無足以證明被告王亞妹與被告林阿富係出於通謀虛偽之意思
    表示而辦理公證結婚。從而，有關被告林阿富及王亞妹結婚
    之結婚公證書、財團法人海峽交流基金會證明書及戶籍謄本
    等文件即非不實，被告王亞妺憑以申請獲准進入臺灣，亦無
    從認係以非法方式進入臺灣，是被告林阿富及王亞妹向戶政
    事務所申請為渠2 人結婚事項之登記即無不實，且亦無從認
    被告林阿富係以通謀虛偽結婚之方式，使被告王亞妹非法進
    入臺灣地區。此外，復查無其他積極之證據，足資證明被告
    林阿富確有92年10月29日修正前臺灣地區與大陸地區關係條
    例第79條第1 項使大陸地區人民非法進入臺灣地區罪及刑法
    第216條、第214條行使使公務員登載不實文書之犯行，被告
    王亞妹有刑法第216條、第214條行使使公務員登載不實文書
    之犯行，原審認不能證明被告林阿富、王亞妹犯罪，為被告
    2 人無罪之諭知，尚無不核，公訴人提起上訴為無理由，應
    予駁回。
據上論斷，應依刑事訴訟法368條，判決如主文。
本案經檢察官黃和村到庭執行職務。
中    華    民    國   100    年    3     月    24    日
                  刑事第六庭  審判長 法  官  邱同印
                                     法  官  何信慶
                                     法  官  吳淑惠
以上正本證明與原本無異。
如不服本判決，應於收受送達後10日內向本院提出上訴書狀，其
未敘述上訴之理由者並得於提起上訴後10日內向本院補提理由書
（均須按他造當事人之人數附繕本）「切勿逕送上級法院」。
                                     書記官  陳雅加
中    華    民    國   100    年    3     月    30    日